【裁判字號】    95,訴,728
【裁判日期】    950613
【裁判案由】    偽造文書等
【裁判全文】
臺灣臺北地方法院刑事判決              95年度訴字第728號
    公  訴  人  臺灣臺北地方法院檢察署檢察官
    被      告  甲○○
                        國民
上列被告因偽造文書等案件，經檢察官提起公訴（94年度偵字第
12983號），因被告於本院準備程序中就被訴事實為有罪之陳述
，經本院合議庭裁定進行簡式審判程序，判決如下：
    主    文
甲○○連續行使偽造私文書，足以生損害於他人，處有期徒刑陸
月，如易科罰金以參佰元折算壹日；緩刑貳年。
餘額代償申請書上偽造之「吳文里」署押貳枚（附於94年度偵字
第12983號卷第10頁），均沒收。
    事    實
一、甲○○於民國93年9月至94年4月間，受僱於設址臺北市松山
    區○○○路168號8樓之英商渣打銀行股份有限公司臺北分公
    司（下稱渣打銀行），擔任電話行銷專員，負責招攬客戶辦
    理信用卡餘額代償及現金貸款等業務。其明知依該公司之授
    信政策，對於居住於屏東之申請人，皆不予核貸；對於居住
    於中南部地區之申請人，則需調降核貸金額；竟為求績效，
    基於意圖為自己不法利益之概括犯意，於94年3月間，以電
    話向不知情而住於屏東縣之吳文里及住於臺南市之林宜靜行
    銷信用卡餘額代償及現金貸款業務，並於取得該二人之餘額
    代償申請書後，為使該二人符合渣打銀行授信條件，而連續
    違背任務，私自重繕吳文里之申請書，將吳文里之任職公司
    及現住地均偽載於臺北地區，並於其上偽造「吳文里」署押
    貳枚；另則要求林宜靜提供已簽名之空白申請書，再同樣於
    其上偽載林宜靜之任職公司及現住地均在臺北地區，復持向
    渣打銀行提出申請，使渣打銀行誤以為該二人符合授信條件
    而審核通過，吳文里因而獲撥款項新臺幣（下同）19萬1000
    元以代償其於遠東商業銀行、台新商業銀行及聯邦商業銀行
    之信用卡未繳餘額；林宜靜則獲核貸24萬5,000元。嗣因吳
    文里於同年4月14日去電向渣打銀行洽詢撥款事宜，經渣打
    銀行核對其申請資料發現有異，始循線查悉上情。
二、案經渣打銀行訴由臺灣臺北地方法院檢察署檢察官偵查起訴
    。
    理    由
一、前揭犯罪事實，業據被告甲○○於本院審理時坦承不諱，核
    與告訴代理人李廣於檢察官偵查中之指訴情節，暨證人林
    文里、林宜靜於檢察官偵訊時證述情節均相符合；此外，尚
    有吳文里之渣打銀行餘額代償申請書影本二份（其中乙份為
    吳文里親填，另一份為被告所偽造）、林宜靜之渣打銀行餘
    額代償申請書影本乙份、吳文里之渣打銀行信用卡94年4月
    份對帳單、渣打銀行94年7月4日94渣信字第0675號函等件附
    卷可資佐證，足認被告任意性自白核與事實相符。綜上，本
    件事證明確，被告犯行堪以認定，應依法論科。
二、核被告甲○○所為，係犯刑法第216條、第210條條之行使偽
    造私文書及第342條第1項之背信罪。被告偽造署押之行為，
    係其偽造私文書之部分行為，又偽造私文書後復持以行使，
    其偽造私文書之低度行為應為行使偽造私文書之高度行為所
    吸收，均不另論罪。又被告先後二次行使偽造私文書、背信
    之犯行，時間緊接，所犯均係構成要件相同之罪名，顯係基
    於概括犯意反覆為之，應各依連續犯規定論以一行使偽造私
    文書、背信罪，並加重其刑。所犯上開二罪有方法結果之牽
    連關係，應依刑法第55條規定從一重之連續行使偽造私文書
    罪處斷。爰審酌被告係基於求取績效賺取獎金之犯意，並危
    害金融交易秩序，惟其犯後坦承犯行，尚有悔意，兼衡其犯
    罪之動機、目的、手段、智識程度等一切情狀，量處如主文
    所示之刑，並諭知易科罰金之折算標準。末查，被告並無前
    科，此有臺灣高等法院被告全國前案紀錄表一份可按，其因
    一時失慮，偶罹刑典，事後已坦承犯行，深具悔意，經此刑
    之宣告後，應知警惕而無再犯之虞，本院因認暫不執行其刑
    為適當，予以宣告緩刑2 年，以啟自新。
三、餘額代償申請書上偽造之「吳文里」署押貳枚（附於94年度
    偵字第12983號卷第10頁），均應依刑法第219條規定沒收。
據上論斷，應依刑事訴訟法第273條之1第1項、第299條第1項前
段，刑法第56條、第216條、第210條、第342條第1項、第55條、
第41條第1項前段、第74條第1款、第219條，罰金罰鍰提高標準
條例第1條前段、第2條，判決如主文。
本案經檢察官黃于真到庭執行職務。
中    華    民    國    95    年    6     月    13    日
                  刑事第七庭法  官    梁耀鑌
上正本證明與原本無異。
如不服本判決，應於判決送達後10日內向本院提出上訴狀（應抄
附繕本）。告訴人或被害人如對於本判決不服者，應具備理由請
求檢察官上訴，其上訴期間之計算係以檢察官收受判決正本之日
期為準。
                            書記官    張漪蕙
中    華    民    國    95    年    6     月    13    日
附錄本案論罪科刑法條全文：
刑法第342條
為他人處理事務，意圖為自己或第三人不法之利益，或損害本人
之利益，而為違背其任務之行為，致生損害於本人之財產或其他
利益者，處5年以下有期徒刑、拘役或科或併科1千元以下罰金。
前項之未遂犯罰之。
中華民國刑法第210條（偽造變造私文書罪）
偽造、變造私文書，足以生損害於公眾或他人者，處五年以下有
期徒刑。
中華民國刑法第216條（行使偽造變造或登載不實之文書罪）
行使第二百十條至第二百十六條之文書者，依偽造、變造文書或
登載不實事項或使登載不實事項之規定處斷。


司法院資訊處製作；財團法人民間司法改革基金會備份。
